---
title: "Anleitung zum Starten der lokalen Version des Visualisations-Tool für Biodiversitäts-Daten"
author: ""
output: pdf_document
---

## Installation von R & RStudio

Zuerst müssen sie R (derzeit R version 4.2.1) und RStudio auf ihrem Rechner installiert haben.

## R packages

Als nächstes müssen sie die folgenden R packages installieren.

Diese packages werden für die Prozessierung der Datenbank benötigt:

```{r, eval=F}
install.packages(c("data.table", "dplyr", "dbplyr", "tidyr", "DBI", "RSQLite"))
```

Diese zusätzlichen packages werden dann für das Visualisierungs-Tool selbst benötigt:

```{r, eval=F}
install.packages(c("shiny", "shinyWidgets", "DT", 
                   "ggplot2", "patchwork", "ggspatial", "scico", 
                   "sf"))
```

## Download des Visualisierungs-Tool

Als nächstes müssen den Code für das Visualisierungs-Tools von Github herunterladen.

Dafür öffnen sie folgenden Link in ihrem Browser: https://github.com/RS-eco/divViz/tree/de_local

Dann klicken sie auf den grünen Knopf (Code) und klicken unten auf Download ZIP.

Speichern sie die Datei lokal auf ihrem Rechner, entpacken sie den Ordner und öffnen diesen.

## Vorbereitung des Visualisierungs-Tool

Innerhalb des Ordners gibt es eine Datei divViz.Rproj klicken sie auf diese und nun sollte sich RStudio eigenständig öffnen.

Als nächstes müssen sie noch die ASK-Datenbank (ASK.db) in den Unterordner ("data") kopieren, damit das R-Skript dann auf die ASK-Datenbank zugreifen kann.

Nun müssen sie die Datei ("preprocess-data.R") aus dem heruntergeladenen Ordner öffnen und das komplette Skript einmal in R durchlaufen lassen.

## Starten des Visualisierungs-Tool

Danach ist das Visualisierungs-Tool start bereit und sie können es starten, indem sie die Datei ("app.R") öffnen und dann oben rechts auf den grünen Play-Knopf mit "Run App" drücken. Es sollte sich nun ein neues Fenster mit dem Visualisierungs-Tool öffnen.